nb: Lekemat-funksjoner: Badesikker / vannlek; Fargeskiftende; Knitring; Lærerik (matgrupper); Skjærbare deler med borrelås; Lysende; Magnetiske deler; Åpningsbar emballasje; Avskrellbare deler; Kan skjæres / kuttes; Lydeffekter; Klemme/skvise; Kan stables; Flekkbestandig; Annet
fr: Caractéristiques des aliments factices: Adapté au bain/jeux d’eau; Change de couleur; Bruit de froissement; Éducatif (groupes d’aliments); Pièces à découper auto-agrippantes (Velcro); Lumineux; Pièces magnétiques; Emballage ouvrable; Parties à éplucher; À trancher/découper; Effets sonores; À presser/écraser; Empilable; Résistant aux taches; Autre
es: Características de la comida de juguete: Apto para el baño/juego acuático; Cambia de color; Sonido crujiente; Educativo (grupos de alimentos); Piezas cortables de gancho y bucle (Velcro); Iluminado; Piezas magnéticas; Embalaje que se puede abrir; Partes despegables; Rebanable/cortable; Efectos de sonido; Para apretar/estrujar; Apilable; Resistente a las manchas; Otro
ro-RO: Caracteristici ale alimentelor de jucărie: Sigur pentru baie / joacă în apă; Cu schimbare de culoare; Foșnitor; Educațional (grupe de alimente); Piese de tăiat cu prindere tip scai (Velcro); Luminos; Piese magnetice; Ambalaj care se poate deschide; Părți care se pot decoji; Feliabil / tăiabil; Efecte sonore; Pentru strâns / strivit (squishy); Stivuibil; Rezistent la pete; Altele
pl: Cechy zabawkowego jedzenia: Bezpieczne w kąpieli / do zabawy w wodzie; Zmieniające kolor; Szelest; Edukacyjne (grupy żywności); Kawałki na rzepy; Świecące; Kawałki magnetyczne; Otwierane opakowania; Części do obierania; Do krojenia / przecinania; Efekty dźwiękowe; Do zgniatania / ściskania; Możliwość układania w stos; Odporne na plamy; Inne
el: Χαρακτηριστικά παιχνιδιών τροφίμων: Ασφαλές για το μπάνιο / παιχνίδι στο νερό; Αλλαγή χρώματος; Ήχος τσαλακώματος; Εκπαιδευτικό (ομάδες τροφίμων); Κομμένα κομμάτια με αυτοκόλλητο (Velcro); Φωτιζόμενο; Μαγνητικά κομμάτια; Ανοιγόμενη συσκευασία; Αφαιρούμενα μέρη; Για κόψιμο σε φέτες / κομμάτια; Ηχητικά εφέ; Που ζουλιέται / συμπιέζεται; Στοιβαζόμενο; Ανθεκτικό στους λεκέδες; Άλλο
sk-SK: Vlastnosti hračkárskych potravín: Bezpečné do kúpeľa / hra vo vode; Meniace farbu; Šuštiace; Vzdelávacie (skupiny potravín); Dieliky na suchý zips; Svietiace; Magnetické dieliky; Otvárateľné balenie; Lúpateľné časti; Na krájanie / rezanie; Zvukové efekty; Na stláčanie / mačkanie; Stohovateľné; Odolné voči škvrnám; Iné
sl-SI: Lastnosti igrač v obliki hrane: Varno za kopel/vodno igro; Spreminja barvo; Šumeče; Izobraževalno (skupine živil); Na ježka (rezani kosi); Svetleče; Magnetni kosi; Embalaža, ki se odpira; Deli za lupljenje; Za rezanje; Zvočni učinki; Za stiskanje; Zložljivo drugo na drugo; Odporno proti madežem; Drugo
pt-BR: Comidinha de brinquedo recursos: Seguro para banho/brincadeiras na água; Muda de cor; Efeito sonoro de amassar; Educativo (grupos alimentares); Peças cortáveis com velcro; Acende; Peças magnéticas; Embalagem que abre; Partes descascáveis; Fatiável/cortável; Efeitos sonoros; Para apertar/esmagar; Empilhável; Resistente a manchas; Outro
th: ของเล่นอาหาร: ปลอดภัยสำหรับอาบน้ำ/เล่นน้ำได้; เปลี่ยนสีได้; มีเสียงกรอบแกรบ; เสริมการเรียนรู้ (หมวดหมู่อาหาร); ชิ้นส่วนตัดแปะแบบตีนตุ๊กแก (Velcro); มีไฟ; ชิ้นส่วนแม่เหล็ก; บรรจุภัณฑ์ที่เปิดได้; ชิ้นส่วนที่ลอกออกได้; หั่นได้/ตัดได้; เอฟเฟกต์เสียง; บีบได้/บีบเล่นได้; ซ้อนกันได้; ทนต่อคราบเปื้อน; อื่นๆ
hu: Játékétel jellemzői: Fürdőkádbarát / vízi játék; Színváltós; Zizegős; Oktató (ételkategóriák); Tépőzáras vágható darabok; Világító; Mágneses darabok; Kinyitható csomagolás; Hámozható részek; Szeletelhető / vágható; Hangeffektek; Nyomkodható / összenyomható; Egymásra rakható; Foltálló; Egyéb
zh-CN: 过家家食物玩具特性: 浴缸安全/戏水; 变色; 响纸; 教育（食物类群）; 魔术贴（尼龙搭扣）切片; 发光; 磁性组件; 包装可打开; 可剥离部件; 可切片/可切割; 音效; 挤压/捏捏; 可堆叠; 防污; 其他
sv: Egenskaper för leksaksmat: Badsäker/vattenlek; Färgskiftande; Prasslig; Lärorik (matgrupper); Delbar med kardborreband (Velcro); Lyser; Magnetiska delar; Öppningsbar förpackning; Skalbara delar; Skivbar/delbar; Ljudeffekter; Klämbar/squishy; Stapelbar; Fläcktålig; Övrigt
zh-TW: 玩具食物特色: 適合沐浴 / 玩水; 變色; 響紙; 教育性 (食物類別); 魔鬼氈切割片; 發光; 磁力片; 可開包裝; 可剝零件; 可切 / 可切分; 音效; 擠壓 / 捏揉; 可堆疊; 防污; 其他
en: Play food features: Bath-safe / water play; Color-changing; Crinkle; Educational (food groups); Hook-and-loop (Velcro) cut pieces; Light-up; Magnetic pieces; Openable packaging; Peelable parts; Sliceable / cuttable; Sound effects; Squeeze / squish; Stackable; Stain-resistant; Other
fi: Leikkiruoan ominaisuudet: Kylpyturvallinen / vesileikki; Väriä vaihtava; Rapiseva; Opettavainen (ruokaryhmät); Tarranauhalla (Velcro) leikattavat osat; Valotoiminto; Magneettiset osat; Avattava pakkaus; Kuorittavat osat; [Viipaloitava / leikattava, Viipaloitava / leikattava]; Äänitehosteet; Puristettava / litistettävä; Pinottava; Tahroja hylkivä; Muu
da: Legemadfunktioner: Badvenlig / vandleg; Farveskiftende; Knitrende; Pædagogisk (madgrupper); Udskårne stykker med burrebånd (velcro); Med lys; Magnetiske stykker; Emballage der kan åbnes; Skrælbare dele; Kan skæres/klippes; Lydeffekter; Kan klemmes/trykkes sammen; Stabelbar; Pletafvisende; Andet
pt-PT: Recursos de comida de brinquedo: Seguro para banho/brincadeiras com água; Muda de cor; Estaladiço; Educativo (grupos alimentares); Peças com fecho aderente (velcro); Luminoso; Peças magnéticas; Embalagem que se abre; Partes destacáveis; Fatiável/cortável; Efeitos sonoros; De apertar/esmagar; Empilhável; Resistente a manchas; Outro
ja: おままごと用の食品のおもちゃ: お風呂対応 / 水遊び; 色が変わる; カサカサ音; 知育 (食品群); 面ファスナー (ベルクロ) カットピース; 光る; マグネットピース; 開閉可能なパッケージ; 剥がせるパーツ; スライス可能 / カット可能; サウンドエフェクト; 握る / つぶす; 積み重ね可能; 汚れ防止; その他
vi: Tính năng đồ chơi: An toàn khi tắm / chơi với nước; Đổi màu; Phát tiếng sột soạt; Giáo dục (nhóm thực phẩm); Miếng cắt có băng dán gai (Velcro); Phát sáng; Miếng ghép nam châm; Bao bì có thể mở; Các bộ phận có thể bóc; Có thể thái/cắt; Hiệu ứng âm thanh; Có thể bóp/nắn; Có thể xếp chồng; Chống bám bẩn; Khác
cs: Funkce přehrávání jídla: Vhodné do vany / na hraní ve vodě; Měnící barvu; Šustivé; Vzdělávací (skupiny potravin); Díly na suchý zip (Velcro); Svítící; Magnetické díly; Otevíratelný obal; Loupací díly; Ke krájení; Zvukové efekty; Mačkací; Stohovatelné; Odolné vůči skvrnám; Jiné
nl: Speelgoedeten kenmerken: Badveilig / waterspel; Kleurveranderend; Knisperend; Educatief (voedselgroepen); Klittenband snijstukken; Lichtgevend; Magnetische stukken; Te openen verpakking; Pelbare onderdelen; In plakjes te snijden/snijdbaar; Geluidseffecten; Knijpbaar/squishy; Stapelbaar; Vlekbestendig; Overig
bg-BG: Характеристики на храната за игра: Безопасни за баня/игра във вода; С промяна на цвета; Шумолящи; Образователни (хранителни групи); Изрязани части с велкро; Светещи; Магнитни части; Отваряща се опаковка; Обелващи се части; Могат да се режат/разрязват; Звукови ефекти; За стискане/смачкване; С възможност за подреждане един върху друг; Устойчиви на петна; Друго
lt-LT: Žaislinio maisto savybės: Tinkamas voniai / vandens žaidimams; Keičiantis spalvą; Čežantis; Edukacinis (maisto grupės); „Velcro“ lipdukais sujungtos pjaustymo dalys; Šviečiantis; Magnetinės dalys; Atidaroma pakuotė; Nulupamos dalys; Pjaustomas; Garso efektai; Suspaudžiamas / minkomas; Sudedamas vienas ant kito; Atsparus dėmėms; Kita
ru: Особенности игрушечной еды: Подходит для ванной / игр в воде; Меняет цвет; Шуршащая; Развивающая (группы продуктов); Части на липучках (Velcro); Светящаяся; Магнитные детали; Открывающаяся упаковка; Очищаемые части; Можно нарезать / разрезать; Звуковые эффекты; Сжимающаяся / мнущаяся; Можно складывать стопкой; Устойчивая к пятнам; Другое
it: Caratteristiche del cibo giocattolo: Sicuro per bagnetto / giochi d'acqua; Cambia colore; Effetto stropicciato; Educativo (gruppi alimentari); Pezzi tagliati con strappo a Velcro; Luminoso; Pezzi magnetici; Confezione apribile; Parti sbucciabili; Affettabile / tagliabile; Effetti sonori; Spremere / schiacciare; Impilabile; Antimacchia; Altro
de: Merkmale der Spiellebensmittel: Badewannensicher / Wasserspielzeug; Farbwechselnd; Knisternd; Pädagogisch (Lebensmittelgruppen); Klettverschluss-Schnittteile; Leuchtend; Magnetische Teile; Zu öffnende Verpackung; Abziehbare Teile; Schneidbar; Soundeffekte; Zum Drücken / Quetschen; Stapelbar; Fleckenabweisend; Sonstige
hr-HR: Reproduciraj značajke hrane: Sigurno za kadu / igra u vodi; Mijenja boju; Šuška; Edukativno (skupine namirnica); Dijelovi na čičak (Velcro); Svijetli; Magnetni dijelovi; Ambalaža koja se može otvoriti; Dijelovi koji se mogu guliti; Može se rezati; Zvučni efekti; Može se stiskati / gnječiti; Može se slagati (jedno na drugo); Otporno na mrlje; Ostalo
ko: 장난감 음식 특징: 목욕 안전/물놀이; 색상 변환; 크링클; 교육용(식품군); 훅 앤 루프(벨크로) 절단 조각; 라이트업; 마그네틱 조각; 개봉 가능한 패키지; 벗길 수 있는 부품; 슬라이스/자르기 가능; 사운드 효과; 스퀴즈/스퀴시; 쌓기 가능; 얼룩 방지; 기타
tr: Oyun yiyecek özellikleri: Banyo için güvenli/su oyunu; Renk değiştiren; Hışırtılı; Eğitici (besin grupları); Cırt cırtlı kesilebilir parçalar; Işıklı; Manyetik parçalar; Açılabilir ambalaj; Soyulabilir parçalar; Dilimlenebilir/kesilebilir; Ses efektleri; Sıkılabilir/yumuşak; Üst üste dizilebilir; Leke tutmaz; Diğer